【裁判字號】    92,交易,490
【裁判日期】    920829
【裁判案由】    過失傷害
【裁判全文】
臺灣板橋地方法院刑事判決                        九十二年度交易字第四九０號
    公  訴  人  臺灣板橋地方法院檢察署檢察官
    被      告  丙○○
右列被告因過失傷害案件，經檢察官提起公訴（九十二年度偵字第一０八九七號），
本院判決如左：
    主  文
丙○○因過失傷害人，處拘役伍拾玖日，如易科罰金，以參佰元折算壹日。
    事  實
一、丙○○因照顧病榻在床之叔公以致睡眠不足，復於飲用罐裝啤酒後（經警於肇事
    現場對丙○○施以酒精濃度檢測，呼氣中酒精濃度值為每公升零點一八毫克，尚
    未達不能安全駕駛動力交通工具之狀態），旋即於民國九十二年五月二十六日十
    五時五十分許，駕駛車號：ＨＡ－八六九三號自用小客車，沿臺北縣三重市○○
    街往三重市○○路方向行駛，於行經三重市○○街四十二號前時，本應注意汽車
    行駛時，駕駛人應注意車前狀況，並應隨時採取必要之安全措施，且汽車在雙向
    二車道行駛時，應在遵行車道內行駛，而依當時天候晴、日間自然光線、路面乾
    燥無缺陷、無障礙物、視距良好等情形，復無不能注意之情事，丙○○竟於睡眠
    不足之情形下猶貿然駕車，終因疲倦導致精神不濟而疏未注意車前狀況，並隨時
    採取必要之安全措施，亦未在遵行車道內行駛，而違規駕車駛入對向車道，因而
    不慎撞擊適自對向車道駛來由王清松所騎乘之車號：ＦＺＧ－五八九號重機車，
    致王清松人車倒地，王清松因而受有骨盆斷裂、左側骨盆骨折、左側股骨多處骨
    折及慢性硬腦膜下出血等傷害。丙○○駕駛前開車輛撞及王清松所騎乘之重型機
    車後，隨即波及停放於該肇事路段路旁黃信雄所有之車號：九Ｆ－五００一號自
    用小客車、楊淑蘭所有之車號：ＪＦ二－四六五號重機車、郭錦貞所有之車號：
    ＣＷ－六七七五號自用小客車及陳坤成所有由李國輝使用之車號：ＲＺ－八二四
    七號自用小客車等車輛，並造成上開車輛毀損。丙○○肇事後，經現場附近住戶
    發現隨即報警處理，嗣臺北縣政府警察局三重分局員警前往現場處理時，丙○○
    即向據報前來尚不知何人犯罪之員警自首並坦承肇事。
二、案經王清松之妻甲○○○訴由臺北縣政府警察局三重分局報請臺灣板橋地方法院
    檢察署檢察官偵查起訴。
    理  由
一、右揭犯罪事實，迭據被告丙○○於警訊、偵查中及本院審理時均坦承不諱，核與
    被害人王清松之子乙○○於警訊、偵查中及本院審理時指述情節相符，並經告訴
    人即被害人王清松之妻甲○○○於偵查中指訴在卷，復經證人黃信雄、楊淑蘭、
    郭錦貞及李國輝等人於警訊時證述屬實，且有道路交通事故調查報告表三紙、道
    路交通事故現場圖二紙、道路交通補充資料表三紙、現場照片二十幀、新光吳火
    獅紀念醫院乙種診斷證明書一紙及病危通知單二紙等資料在卷可稽。按汽車行駛
    時，駕駛人應注意車前狀況，並隨時採取必要之安全措施，且汽車在雙向二車道
    行駛時，均應在遵行車道內行駛，道路交通安全規則第九十四條第三項、第九十
    七條第一款分別定有明文。本件被告駕車行至雙向二車道路段之肇事地點時，本
    應注意車前狀況，並隨時採取必要之安全之措施，且應在遵行車道內行駛，而依
    當時情形，尚無不能注意之情事，竟於睡眠不足之情形下猶貿然駕車，致精神不
    濟而疏未注意車前狀況，並隨時採取必要之安全措施，違規駛入對向車道，因而
    不慎駕車撞擊適自對向車道駛來由王清松所騎乘之重機車，致釀本件車禍，被告
    就本件車禍之發生應確有過失甚明。又被告之過失行為與被害人所受之前揭傷害
    間，復有相當因果關係。本件事證已臻明確，被告過失傷害犯行洵堪認定。
二、核被告丙○○所為，係犯刑法第二百八十四條第一項前段之過失傷害罪。查被告
    於本件車禍肇事後，經附近住戶發現隨即報警處理，其於有偵查犯罪職務之員警
    前往現場處理時，即向據報前來尚不知何人犯罪之員警自首並坦承肇事等情，業
    據被告於警訊及本院審理時供明在卷，並有臺北縣政府警察局偵辦交通事故案件
    「涉嫌人是否自首」調查表一份在卷足憑，參以被告未逃避偵審之事實，應認本
    件被告合於自首之要件，是應依刑法第六十二條前段之規定減輕其刑。爰審酌被
    告並無不良前科，素行堪稱良好，有臺灣高等法院被告全國前案紀錄表一份附卷
    可稽，並兼衡被告此次犯罪之過失程度、被害人所受之傷勢，以及被告於肇事後
    已坦承犯行、犯後態度尚稱良好，惟係因賠償金額未達成協議方未能與被害人家
    屬達成和解，惟本件究屬過失犯罪、惡性非重等一切情狀，量處如主文所示之刑
    ，並諭知易科罰金之折算標準，以資懲儆。
據上論斷，應依刑事訴訟法第二百九十九條第一項前段，刑法第二百八十四條第一項
前段、第六十二條前段、第四十一條第一項前段，罰金罰鍰提高標準條例第一條前段
、第二條，判決如主文。
本案經檢察官曾文鐘到庭執行職務。
中      華      民      國    九  十  二    年    八    月  二  十  九  日
                                  臺灣板橋地方法院交通法庭
                                      法    官  高  奕  驤
右正本證明與原本無異。
如不服本判決，應於判決送達後十日內向本院提出上訴狀 (應附繕本) ，上訴於
臺灣高等法院。
                                      書 記 官  廖  舜  宜
中      華      民      國    九  十  二    年    八    月  二  十  九  日
附錄本案論罪科刑法條全文：
刑法第二百八十四條
因過失傷害人者，處六月以下有期徒刑、拘役或五百元以下罰金。致重傷者，處一年
以下有期徒刑、拘役或五百元以下罰金。
從事業務之人，因業務上之過失傷害人者，處一年以下有期徒刑、拘役或一千元以下
罰金。致重傷者、處三年以下有期徒刑、拘役或二千元以下罰金。


司法院資訊處製作；財團法人民間司法改革基金會備份。
